臺灣基隆地方法院刑事判決　　　　　　　100年度易字第157號
公　訴　人　臺灣基隆地方法院檢察署檢察官
被　　　告　郭仲凱
上列被告因傷害等案件，經檢察官提起公訴（100年度偵字第245
號），嗣被告於本院準備程序中就被訴事實均為有罪之陳述，經
本院告知被告、檢察官簡式審判程序意旨，並聽取被告及檢察官
之意見後，本院裁定本件依簡式審判程序審理、判決如下：
    主  文
郭仲凱犯強制罪，處拘役伍拾日，如易科罰金，以新臺幣壹仟元
折算壹日。緩刑貳年。其餘被訴傷害、侵入住宅、毀損部分，均
公訴不受理。
    事  實
一、郭仲凱與周郁婷原係男女朋友，因雙方個性不合，由周郁婷
    提出分手，詎郭仲凱竟因無法接受，持續以跟蹤、撥打電話
    之方式騷擾周郁婷，周郁婷之父周本章雖試圖加以規勸仍舊
    未果。嗣民國（下同）99年12月23日上午8 時許，郭仲凱基
    於無故侵入他人住宅之犯意，翻牆爬進周本章所有坐落於基
    隆市中山區○○○路113巷175號房屋之圍牆內飲酒消愁，至
    同日9 時許，周本章發現郭仲凱無故侵入其住宅而欲報警之
    時（郭仲凱被訴無故侵入住宅犯行，業經告訴人已撤回告訴
    ），郭仲凱旋即取出隨身攜帶之伸縮式金屬棍，以基於傷害
    人身體之犯意，朝周本章之後腦敲擊十餘下，致周本章受有
    左額部撕裂傷2公分、頭皮撕裂傷約4公分、雙上肢挫傷等傷
    害，直至周本章以手抓住郭仲凱持以攻擊之金屬棍，郭仲凱
    才暫停攻擊（郭仲凱被訴傷害犯行，業經告訴人已撤回告訴
    ）。周本章因受傷流血不止，拿出其所有之行動電話（型號
    ：Sony Ericsson、手機號碼：0000000000）欲撥打119求救
    ，郭仲凱因害怕其報警，竟基於妨害人行使權利之犯意，奪
    取該手機，使其無法撥打電話求救，接著又繼續攻擊周本章
    ，兩人旋發生扭打。周本章並於郭仲凱暫停攻擊之際，欲拿
    鑰匙開門逃離，郭仲凱遂又基於妨害人行使權利之犯意，動
    手搶走該串鑰匙，使其無法開門，周本章即趁郭仲凱拿鑰匙
    開門之時，趕緊從屋後翻牆逃離。郭仲凱見狀，亦隨之騎乘
    其所有車牌號碼BY7-967 號之重型機車逃離現場，途中行經
    基隆河中元抽水站附近，將上開攻擊周本章之伸縮金屬棍丟
    棄於河中，又於行經臺北市○○區○○路2段312巷附近公園
    時，基於毀損之犯意，將周本章所有之上開手機及鑰匙丟棄
    於公園附近之垃圾桶（郭仲凱被訴毀損犯行，業經告訴人已
    撤回告訴）。嗣經周本章報警處理，始查悉上情。
二、案經周本章訴由基隆市警察局第四分局報請臺灣基隆地方法
    院檢察署檢察官偵查起訴。
    理  由
壹、程序方面
一、按除被告所犯為死刑、無期徒刑、最輕本刑為三年以上有期
    徒刑之罪或高等法院管轄第一審案件者外，於法院行準備程
    式進行中，被告先就被訴事實為有罪之陳述時，審判長得告
    知被告簡式審判程序之旨，並聽取當事人、代理人、辯護人
    及輔佐人之意見後，裁定進行簡式審判程序；且受命法官行
    準備程序，與法院或審判長有同一之權限；又簡式審判程序
    之證據調查，不受刑事訴訟法第159條第1項、第161條之2、
    第161條之3、第163條之1及第164條至第170條規定之限制，
    刑事訴訟法第273條之1第1項、第279條第2項前段、第273條
    之2分別定有明文。
二、查本件被告郭仲凱所犯為死刑、無期徒刑、最輕本刑為三年
    以上有期徒刑以外之罪，且非高等法院管轄第一審之案件，
    其於準備程序就前揭被訴事實為有罪之陳述，經受命法官告
    知簡式審判程序之旨，並聽取當事人之意見後，本院合議庭
    認無不得或不宜改依簡式審判程序進行之處，爰依刑事訴訟
    法第273條之1第1 項，裁定本件由受命法官獨任進行簡式審
    判程序，合先敘明。
貳、實體方面
甲、關於被告犯強制罪之有罪部分
一、上揭關於犯強制罪之犯行事實，業經被告郭仲凱於本院100
    年5月6日、同年月27日準備程序及審判程序時均供坦不諱（
    見本院100年度易字第157號卷，下稱本院卷，第第13頁、第
    16頁、第30頁、第34頁、第37頁），核與證人即告訴人周本
    章於警詢、偵訊時之證述大致相符，與證人周郁婷於警詢時
    之證述情節亦大致符合（見臺灣基隆地方法院檢察署100 年
    度偵字第245 號卷，下稱偵卷，第7至9頁、第11頁反面至第
    12頁反面、第52至53頁），並有告訴人周本章指認被告郭仲
    凱照片1 張、長庚醫療財團法人基隆長庚紀念醫院診斷證明
    書影本1紙（急診診斷：頭皮之開放性傷口4公分；臉部開放
    性傷口3 公分；臉、頭皮挫傷；左手手腕及左手肘挫傷）、
    傷勢照片4張、照片7張（基隆市中元抽水站、上灣仔、成功
    路二段312巷、垃圾桶）、傷勢照片4張、簡訊照片40張、現
    場照片49張、長庚醫療財團法人基隆長庚紀念醫院診斷證明
    書正本1紙（門診診斷：左額部撕裂傷2公分、頭皮撕裂傷約
    4 公分、雙上肢挫傷）、中華電信資料查詢（0000000000）
    、長庚醫療財團法人基隆長庚紀念醫院100年1月26日（100
    ）長庚院基法字第015 號函（說明：依本院病歷所載，周本
    章於99年12月23日至本院急診就醫時主訴被人打傷，經醫師
    診視其傷勢有：前額及頭皮撕裂傷、上肢多處鈍挫傷，病患
    當時所受傷勢並無致命之危險，經診療、縫合傷口後於同日
    離院）在卷可佐【見同上偵卷第10頁、第15至44頁、第55頁
    、第59至82頁、第84頁】，是被告自自上開犯強制罪之犯行
    與事實相符，而本件事證明確，其犯行洵堪認定。
二、按刑法第304 條強暴、脅迫，祇以所用之強脅手段足以妨害
    他人行使權利，或足使他人行無義務之事為已足，並非以被
    害人之自由完全受其壓制為必要，此有最高法院28年上字第
    3650號判例意旨可資參照。查本件被告郭仲凱於周本章拿出
    手機欲撥打119 求救時，以強暴手段之強行奪取周本章之手
    機，又續於周本章拿出鑰匙欲開門之際，強行取走該串鑰匙
    ，非但客觀上有妨害人行使權利之行為，主觀上亦有妨害人
    行使權利之犯意，從而，周本章撥打電話及開門之權利，確
    已遭被告郭仲凱所妨害，參酌上開判例意旨，即為刑法第30
    4 條犯罪行為之該當。職是，核被告郭仲凱所為，係犯刑法
    第304條第1項強制罪。玆審酌被告僅因與其女友之糾紛細故
    ，竟以前開強暴方式，妨害周本章行使權利，致使其女友父
    親即被害人周本章遭受身體及心理上之鉅創，其所為實有可
    議，惟念及被害告訴人周本章於本院100年5月27日準備程序
    及審判時指述：「（被告是否有當庭交付予你新台幣拾萬元
    交予你確認？）對，確實是拾萬元，並經我點收無訛，我要
    撤回對被告之刑法第306條無故侵入住宅，第277條第1 項之
    傷害罪及第354 條之毀損罪等告訴並庭呈撤回狀一紙，另外
    被告強制罪的部分也希望法院能給與從輕量刑，給被告一個
    緩刑之機會」、「被告已經與我達成和解，並且已經履行調
    解條件，希望能給被告一個自新的機會，並給予從輕量刑的
    機會，另對於強制罪部分，我也願意原諒被告，因為強制罪
    屬公訴罪無法撤回，否則我也會一併撤回告訴」等語綦詳明
    確（見本院卷第30頁、第38頁），並有本院100年5月20日調
    解筆錄在卷可稽（見本院卷第40頁），復兼衡以被告年紀尚
    輕，僅因一時受愛情創傷失意，致思慮未周始為本件犯行，
    並考量其犯行坦認犯行、犯罪起因、動機、目的、手段，犯
    罪後已填補被害人損害，且深表悔悟之心，並已與告訴人周
    本章達成和解等一切情狀，爰量處如主文所示之刑，並諭知
    易科罰金之折算標準。
三、末查，被告前未曾因故意犯罪受有期徒刑以上之刑之宣告，
    有臺灣高等法院被告前案紀錄表1紙在卷可稽，復酌告訴人
    周本章於本院100年5月27日準備程序及審判時指述：「（被
    告是否有當庭交付予你新台幣拾萬元交予你確認？）對，確
    實是拾萬元，並經我點收無訛，我要撤回對被告之刑法第30
    6條無故侵入住宅，第277條第1項之傷害罪及第354條之毀損
    罪等告訴並庭呈撤回狀一紙，另外被告強制罪的部分也希望
    法院能給與從輕量刑，給被告一個緩刑之機會」、「被告已
    經與我達成和解，並且已經履行調解條件，希望能給被告一
    個自新的機會，並給予從輕量刑的機會，另對於強制罪部分
    ，我也願意原諒被告，因為強制罪屬公訴罪無法撤回，否則
    我也會一併撤回告訴」等語綦詳明確（見本院卷第30頁、第
    38頁），並有本院100年5月20日調解筆錄在卷可稽（見本院
    卷第40頁），併兼衡以被告僅因一時受愛情創傷失意，致思
    慮未周始為本件犯行，且犯後深表悔悟之心，並已與告訴人
    周本章達成和解及已填補被害人損害，僅因一時失慮，致罹
    刑章，事後已坦承犯行，深具悔意，本院認被告經此警偵審
    程序及上開刑之宣告，其應知所警惕並信無再犯之虞，上開
    所宣告之刑以暫不執行為適當，併予宣告緩刑2 年，用啟自
    新。
乙、其餘被訴傷害、侵入住宅、毀損部分，均公訴不受理部分
一、按告訴乃論之罪，告訴人於第一審辯論終結前得撤回其告訴
    ，又告訴經撤回者，應諭知不受理之判決，並得不經言詞辯
    論為之，刑事訴訟法第238條第1項，及第303條第3款、第30
    7條分別定有明文。
二、經查，本件被告郭仲凱被訴犯刑法第277條第1項普通傷害罪
    、第306條無故侵入住宅罪、第354條毀損罪，業經檢察官提
    起公訴，並有臺灣基隆地方法院檢察署100年度偵字第245號
    起訴書在卷可稽（見本院卷第2至4頁），職是，被告郭仲凱
    犯有刑法第277條第1項傷害罪、第306 條無故侵入住宅罪、
    第354條毀損罪，各依刑法第287條前段、第308條第1項、第
    357條規定均須告訴乃論。茲據告訴人周本章於本院100年5
    月27日第一審辯論終結前，已具狀撤回上開刑法第277條第1
    項傷害罪、第306條無故侵入住宅罪、第354條毀損罪之刑事
    告訴，此有告訴人刑事撤回告訴狀1 件在卷可徵（見本院卷
    第39頁）。是被告被訴上開傷害、侵入住宅、毀損部分，揆
    諸上開規定，爰均不經言詞辯論，逕為諭知公訴不受理之判
    決。
、據上論斷，應依刑事訴訟法第273條之1第1項、第284條之1
、第299條第1項前段、第303條第3款，第307條，刑法第304條第
1項、第41條第1項第1款、第74條第1項第1款，刑法施行法第1條
之1，判決如主文。
本案經檢察官翁春鈴到庭執行職務。
中    華    民    國    100    年   5     月    31    日
                  刑事第四庭   法  官   施添寶
以上正本證明與原本無異。
如不服本判決應於收受送達後10日內向本院提出上訴書狀，並應
敘述具體理由；其未敘述上訴理由者，應於上訴期間屆滿後20日
內向本院補提理由書（均須按他造當事人之人數附繕本）「切勿
逕送上級法院」。
中    華    民    國    100    年   5     月    31    日
                               書記官   施鴻均
附錄論罪法條：
刑法第304條第1項
以強暴、脅迫使人行無義務之事或妨害人行使權利者，處3 年以
下有期徒刑、拘役或3百元以下罰金。